臺灣新北地方法院民事裁定
111年度小上字第35號
上  訴  人  李正豐  
被上訴人    環遊世界社區公寓大廈管理委員會

法定代理人  彭雅苓  
上列當事人間請求給付管理費事件，上訴人對於中華民國110年1
2月23日本院板橋簡易庭110年度板小字第3464號小額訴訟程序第
一審判決提起上訴，本院裁定如下：
    主  文
上訴駁回。
第二審訴訟費用新臺幣壹仟伍佰元由上訴人負擔。
    理  由
一、按對於小額程序第一審判決提起上訴，非以其違背法令為理
    由，不得為之，民事訴訟法第436條之24第2項定有明文，而
    依同法第436條之25規定，小額訴訟之上訴狀內應記載上訴
    理由，表明：㈠原判決所違背之法令及其具體內容；㈡依訴訟
    資料可認為原判決有違背法令之具體事實。是當事人對於小
    額程序第一審判決提起上訴，如依民事訴訟法第436條之32
    第2項準用同法第468條規定，以判決不適用法規或適用法規
    不當為理由時，其上訴狀或理由書應有具體之指摘，並揭示
    該法規之條項或其內容，若係成文法以外之法則，應揭示該
    法則之旨趣，倘為司法院之解釋或最高法院之判例，則應揭
    示該判解之字號或其內容；如依民事訴訟法第436條之32第2
    項準用同法第469條第1款至第5款所列各款情形為理由時，
    其上訴狀或理由書，應揭示合於該條款之事實，上訴狀或理
    由書如未依此項方法表明，或其所表明者，顯與上開法條規
    定之情形不相合時，即難認為已對原判決違背法令有具體之
    指摘，其上訴自難認為合法（最高法院71年台上字第314號
    判例意旨參照）。又依民事訴訟法第436條之32第2項規定，
    第469條第6款之判決不備理由或理由矛盾之當然違背法令事
    由於小額事件之上訴程序並不準用。是於小額事件中所謂違
    背法令，並不包含認定事實錯誤、取捨證據不當或就當事人
    提出之事實或證據疏於調查或漏未斟酌之判決不備理由情形
    。另依民事訴訟法第436條之32第2項準用同法第471條第1項
    之上訴法律審（第三審）之規定，小額訴訟程序之上訴人若
    未於提起上訴後20日內提出如上所述之合法上訴理由書於第
    二審法院，第二審法院無庸命其補正，即得依同法第436條
    之32第2項準用同法第444條第1項前段之規定，逕以裁定駁
    回之。
二、上訴意旨略以：
　㈠環遊世界社區之公共區域（新北市○○區○○路000號2、3、4樓
    屋外花台、平台與露台等區域）於民國107年初曾因不當之
    大規模工程，導致公共管線嚴重堵塞而溢水滲漏，造成上訴
    人置放於社區承租房屋內之商品（文教商品）嚴重損壞，損
    失金額達新臺幣（下同）330萬元以上，上訴人當時曾報請
    被上訴人之主委王旭志及多位主事人員到場勘查，此溢水導
    致上訴人商品庫存嚴重受損而經營停滯，財務周轉困難，因
    此向被上訴人請求賠償，並要求盡快修復公共區域堵塞管線
    以及結構物滲漏等相關問題。然被上訴人皆以經費有限等各
    種理由拖延或敷衍，至今問題仍未有效解決。被上訴人應為
    而不為怠於職務管理，就上訴人所造成之損害，自應負全部
    之損害賠償責任。　
　㈡上訴人因財物受損周轉困難，又遭離職人員利用上訴人107、
    108年間因雙親連續驟逝、家變與營運周轉困難等多重衝擊
    而無暇照顧之際，以惡意扭曲、串謀造假之事由聲請並取得
    執行名義而為強制執行，致上訴人所有門牌號碼新北市○○區
    ○○路000號20樓之1及之2建物（下稱系爭建物）於109年1月1
    5日遭拍賣後並移轉予拍定人王永德名下，法院強制執行拍
    賣，拍定人依規定於7日內繳足7成尾款後，執行法院會發給
    產權移轉登記之許可，拍定人即可據以為辦理產權移轉登記
    為其所有，若有遲延登記情事，已非債務人即上訴人之責任
    。故臺灣士林地方法院裁定認定系爭建物109年2月12日之登
    記所有權人已非上訴人而駁回被上訴人之聲請，但被上訴人
    以謄本登記時間為109年3月1日而聲明異議，前審未察而以
    被上訴人所提謄本登記日期為據，認定本件管理費計算迄日
    為109年3月1日，此管理費請求之計算日期顯為錯誤，而應
    予更正或廢棄。
　㈢上訴人因社區公共管線滲漏，造成商品嚴重損害，向被上訴
    人求償未獲處理，而於108年暫停繳納管理費，被上訴人卻
    因此於108年底利用上訴人家變與營運受害無暇他顧之際，
    聲請並於109年1月8日取得本院108年度司促字第38980號支
    付命令，並執此支付命令為執行名義，於109年8月3日聲請
    本院109年度司執字第95937號強制執行，並就他案強制執行
    聲請參與分配，目前仍繼續執行中。被上訴人涉以相同管理
    費請求事由，再為本件支付命令之聲請，恐涉及重複請求，
    上訴人認有再詳為調查審理之必要，若為重複請求，請駁回
    被上訴人本件訴訟等語。　
三、經查，上訴人主張原審就管理費計算迄日之認定有誤、被上
    訴人涉以相同之管理費重複為本件請求等語，僅係針對原審
    之事實認定結果為抗辯，而未表明原審判決有何不適用法規
    、適用法規不當，或有何民事訴訟法第469條第1款至第5 款
    之事實，揆諸首揭規定及說明，本件上訴人之上訴狀所載上
    訴理由，難認已依法具體表明原審判決如何違背法令。是本
    件上訴人並未依法提起上訴，且已逾上開20日之補提上訴理
    由法定期間，迄今仍未補提合法之上訴理由書，應認本件上
    訴為不合法，而毋庸命其補正，逕以裁定駁回之。至上訴人
    所稱上訴人應負起管理維護與損害賠償責任，需賠償給付上
    訴人300萬元部分，核非原審判決範圍，本院尚無從審酌，
    應由上訴人另循訴訟途徑主張，附此敘明。
四、本件第二審訴訟費用應依民事訴訟法第436條之32第1項準用
    第436條之19第1項之規定，確定其數額為1,500元，應由上
    訴人負擔。
五、據上論結，本件上訴為不合法，依民事訴訟法第436條之32
    第1項、第2項、第471條第1項、第444條第1項前段、第95條
    、第78條、第436條之19第1項，裁定如主文。
中　　華　　民　　國　　111 　年　　4 　　月　  29　  日
                  民事第四庭    審判長法  官  張筱琪
　　　　　　　　　
                                      法  官  林琮欽
　　　　　　　　　　　　　　　　　　　
                                      法  官  莊佩頴
以上正本係照原本作成
本裁定不得再抗告
中　　華　　民　　國　　111 　年　　4 　　月　　29　  日
                            書記官　李瑞芝